# 清算完企业合并报表

提问人：jiuzhou010 时间：2020-01-18 11:20:42
陈老师，已经清算完返回注册金的子公司，不再纳入合并范围，也需要合并利润表和所有者权益变动表么？按清算报告的损益表纳入是否可以？

回答人：chenyiwei
正常清算期间（非破产清算）的子公司应继续纳入合并报表范围直至其清算完毕、所有资产负债项目均清零为止。
合并报表编制过程中的具体问题可参考《瑞华研究 2010 ～ 2016 汇编》之“问题3-2-97（子公司清算期间的合并报表问题）”。